臺灣臺北地方法院刑事判決　　　　　　　100年度易字第360號
公　訴　人　臺灣臺北地方法院檢察署檢察官
被　　　告　簡君達
上列被告因加重竊盜案件，經檢察官提起公訴（100 年度偵字第
1792號、100 年度偵緝字第42號），被告於本院審理中，就被訴
事實為有罪之陳述，經本院告知簡式審判程序意旨，並聽取公訴
人及被告之意見後，本院裁定依簡式審判程序審理，判決如下：
    主  文
簡君達攜帶兇器竊盜，處有期徒刑柒月，扣案之老虎鉗壹把沒收
。又攜帶兇器竊盜，未遂，處有期徒刑肆月，扣案之老虎鉗壹把
沒收。應執行有期徒刑拾月，扣案之老虎鉗壹把沒收。
    事  實
一、簡君達意圖為自己不法之所有，基於竊盜之犯意，於民國99
    年9 月28日下午3 時10分許（起訴書誤載為18日），在臺北
    市○○區○○路1 段102 號之燦坤3C八德門市內，持其所有
    客觀上足以威脅人之生命、身體安全並可供兇器使用之老虎
    鉗1 把，乘店員疏於注意之際，剪斷架上展示該門市所有價
    值約新臺幣（下同）3 萬6,000 元之筆記型電腦（SONY-VAI
    O 系列EA36型）所繫防盜連接鋼絲（毀損部分未據告訴）而
    竊取該電腦，得手後並隨即離去，但該店店長江衍德報警處
    理後，為警因另案持搜索票前往簡君達位於臺北市○○街17
    9 號3 樓獅城大旅社之住處內執行搜索，方得以尋獲該電腦
    （已領回）；簡君達見行竊手法奏效，竟另生為自己不法所
    有之意圖及竊盜犯意，再於100 年1 月1 日下午1 時10分許
    ，前往位於臺北市○○區○○路4 之6 號1 樓之燦坤3C站前
    門市，以相同方式，持同1 把足供為兇器使用之老虎鉗，剪
    斷架上展示該門市所有價值約4 萬4,800 元之同廠牌筆記型
    電腦所繫防盜連接鋼絲（毀損部分未據告訴）而著手竊取該
    電腦，但因遭店員張璋鑫當場發覺上前盤問並報警處理，始
    未得逞，且扣得簡君達所有之上開老虎鉗1 把。
二、案經江衍德及張璋鑫訴由臺北市政府警察局中正第一分局報
    請臺灣臺北地方法院檢察署檢察官偵查起訴。
    理  由
一、程序部分：本件被告簡君達所犯均係死刑、無期徒刑或最輕
    本刑為3 年以上有期徒刑以外之罪，其於審理中就被訴事實
    為有罪之陳述，經本院告知簡式審判程序之旨，並聽取當事
    人意見後，本院遂依刑事訴訟法第284 條之1 、第273 條之
    1 第1 項規定裁定進行簡式審判程序，合先敘明。
二、上開事實，業據被告於本院100 年2 月21日審理程序中坦承
    不諱，核與證人即被害人江衍德、張璋鑫於警詢之指述情節
    相符，並有扣案之上開老虎鉗1 把為憑，且有監視器畫面翻
    拍照片、指認犯罪嫌疑人紀錄表、搜索扣押筆錄、自願受搜
    索同意書、贓物認領保管單等件在卷可稽，是被告上開任意
    性之自白核與事實相符而可採信，本案事證已臻明確，被告
    犯行堪以認定，自應依法論科。
三、新舊法比較：查被告於行為後，刑法第321 條第1 項業於10
    0 年1 月26日修正公布，於100 年1 月28日生效施行。按行
    為後法律有變更者，適用行為時之法律，但行為後之法律有
    利於行為人者，適用最有利於行為人之法律，刑法第2 條第
    1 項定有明文。修正前之刑法第321 條第1 項原規定：「犯
    竊盜罪而有左列情形之一者，處六月以上、五年以下有期徒
    刑：一、於夜間侵入住宅或有人居住之建築物、船艦或隱匿
    其內而犯之者。... 六、在車站或埠頭而犯之者。」；而修
    正後刑法第32 1條第1 項則規定：「犯竊盜罪而有下列情形
    之一者，處六月以上、五年以下有期徒刑，得併科新臺幣十
    萬元以下罰金：一、侵入住宅或有人居住之建築物、船艦或
    隱匿其內而犯之者。... 六、在車站、埠頭、航空站或其他
    供水、陸、空公眾運輸之舟、車、航空機內而犯之者。」，
    比較修正前後之規定，修正後該條項於第1 款刪除「於夜間
    」之文字，於第6 款增加「在航空站或其他供水、陸、空公
    眾運輸之舟、車、航空機內」之文字，擴大加重竊盜罪之適
    用範圍，使部分修正前原應適用普通竊盜罪論罪科刑之情形
    ，於修正後改論以加重竊盜罪論罪科刑（但第3 款並無修正
    ），並增加得併科罰金新臺幣10萬元之規定，比較修正前後
    之規定，以修正前之規定對被告較有利，是應依刑法第2 條
    第1 項前段規定，適用行為時之法律即修正前刑法第321 條
    第1 項，合先敘明。
四、按刑法第321 條第1 項第3 款之攜帶兇器竊盜罪，係以行為
    人攜帶兇器竊盜為其加重條件，此所謂兇器，其種類並無限
    制，凡客觀上足對人之生命、身體、安全構成威脅，具有危
    險性之兇器均屬之，且祇須行竊時攜帶此種具有危險性之兇
    器為已足，並不以攜帶之初有行兇之意圖為必要（最高法院
    79年台上字第5253號判例參照）。查本件被告各持前端金屬
    部分質地堅硬、鈍重足以傷人之同1 把老虎鉗竊取筆記型電
    腦，99年9 月28日該次業已得手離去，100 年1 月1 日該次
    雖已剪斷防盜連結鋼絲而著手於行竊該電腦，但因同時遭店
    員發覺上前盤問，而未能將該電腦放入包包置於己之實力支
    配之下，但參照上開說明，均係攜帶兇器行竊無疑，是核被
    告前者所為，係犯修正前刑法第321 條第1 項第3 款之攜帶
    兇器竊盜罪；核被告後者所為，則係犯同條第2 項、第1 項
    第3 款之攜帶兇器竊盜未遂罪。被告所犯上開兩罪，犯意各
    別，行為不同，自應分論併罰。又被告於後者該次雖已著手
    行竊，但因未能得手，其犯罪尚屬未遂，爰依刑法第25條第
    2 項之規定，就該罪按既遂犯之刑度減輕其刑。另檢察官於
    起訴書雖曰被告此次所為構成累犯之加重要件，然查，被告
    所犯強盜、恐嚇、竊盜（有期徒刑4 月1 罪、2 月共9 罪）
    等罪，經本院以99年度聲字第1611號裁定定應執行有期徒刑
    11年5 月確定，現正執行中，尚未執行完畢，此有臺灣高等
    法院被告前案紀錄表1 件附卷可參，是就被告所犯該竊盜共
    10罪之部分，尚非已執行完畢，就本案尚無論以累犯加重其
    刑之餘地，附此敘明。
五、爰審酌被告不思進取，恣意竊取他人財物，蔑視他人之財產
    權，惟尚知坦承全部犯行，態度尚可，且所竊得之筆記型電
    腦均已歸還予各該門市，犯罪所生之危害不大，暨其素行、
    生活狀況、犯罪之動機、目的、手段、所竊之物價值高低等
    一切情狀，兼參酌公訴檢察官當庭之具體求刑，爰分別量處
    如主文所示之刑，並定其應執行之刑。另扣案之上開老虎鉗
    1 把，為被告所有，且係被告兩度行竊所用之物，此業據被
    告供述明確，是依刑法第38條第1 項第2 款規定，各宣告沒
    收如主文所示。
據上論斷，應依刑事訴訟法第284 條之1 、第273 條之1 第1 項
、第299 條第1 項前段，刑法第2 條第1 項前段、第51條第5 款
、第25條第2 項、第38條第1 項第2 款，修正前刑法第321 條第
1 項第3 款、第2 項，判決如主文。
本案經檢察官林彥均到庭執行職務。
中    華    民    國   100    年    3     月    7     日
                  刑事第五庭  法  官  吳勇毅
上正本證明與原本無異。
如不服本判決應於收受送達後10日內向本院提出上訴書狀，並應
敘述具體理由；其未敘述上訴理由者，應於上訴期間屆滿後20日
內向本院補提理由書（均須按他造當事人之人數附繕本）「切勿
逕送上級法院」。告訴人或被害人如對於本判決不服者，應具備
理由請求檢察官上訴，其上訴期間之計算係以檢察官收受判決正
本之日期為準。
                              書記官  游秀珠
中    華    民    國   100    年    3     月    8     日
附錄本案論罪科刑法條全文：
修正前中華民國刑法第321條
（加重竊盜罪）
犯竊盜罪而有左列情形之一者，處6 月以上、5 年以下有期徒刑
：
一  於夜間侵入住宅或有人居住之建築物、船艦或隱匿其內而犯
    之者。
二  毀越門扇、牆垣或其他安全設備而犯之者。
三  攜帶兇器而犯之者。
四  結夥三人以上而犯之者。
五  乘火災、水災或其他災害之際而犯之者。
六  在車站或埠頭而犯之者。
前項之未遂犯罰之。